# 长质保期下应收账款的处理

提问人：光雅 OK01 时间：2021-06-16 21:28:13
请教陈版主，客户是一家铁路配件销售企业，配件质保期为 10 年（无质保金），但查询了铁路配件上市公司的质保期一般为1-5年，且有质保金。
请问对于公司这部分销售该如何处理？(1)识别为单项履约义务，全额确认收入，对质保期内预计将产生的维修费用计提预计负债。(2)识别为两项履约义务。将超过同行业质保期产生的质保金单独识别为履约义务，并将超过同行业质保期带来的收益作为递延收益。请问这种情况下该如何处理？谢谢陈版主！

回答人：chenyiwei
理论上应采用第二种做法（识别为两项履约义务。将超过同行业质保期产生的质保金单独识别为履约义务，并将超过同行业质保期带来的收益作为递延收益）。但如果在额外延长的质保期内预计需发生的质保相关成本显著不重大的，也可以简化处理。